臺灣彰化地方法院刑事判決　　　　　　　95年度易字第1156號
公　訴　人　臺灣彰化地方法院檢察署檢察官
被　　　告　甲○○
指定辯護人　江銘栗律師
上列被告因家庭暴力防治法之傷害案件，經檢察官提起公訴（95
年度調偵字第348號），本院判決如下：
    主    文
甲○○傷害人之身體，處拘役拾日，如易科罰金，以銀元佰
元折算壹日。
　　犯罪事實
一、甲○○為乙○○○之夫邱家原（已歿）之兄，二人係二親等
    旁系姻親，為家庭暴力防治法第3條第4款之家庭成員。緣因
    乙○○○認甲○○在彰化縣田尾鄉海豐村光榮巷429號前空
    地興建之豬舍將會影響其進出，要求甲○○○○○○○道路
    供通行，為甲○○拒絕，乃心生不滿；嗣於民國95年（起訴
    書誤載為93年）3月29日上午9時30分許，乙○○○見甲○○
    又雇請丁○○、丙○○於上揭處所進行興建豬舍之施工，為
    阻止甲○○施工，遂自上址三合院之庭院內取得圓形木製四
    腳椅1張後，口唸「孽子、孽子」等語，走向正在上開工地
    旁之甲○○，持上揭圓形木製四腳椅往甲○○身上揮擊，甲○○見狀，隨即舉起雙手往前推擋，該圓形木製四腳椅因而
    分解散落；而甲○○因受到乙○○○之攻擊，一時憤起，竟
    基於傷害之犯意，隨手拾起散落地上之上揭木椅椅腳，打向
    已轉身之乙○○○的頭部左後方靠近頸部處及左手臂各1下
    ，致乙○○○受有腦勺腫脹、腦震盪、左肘挫傷等傷害。
二、案經乙○○○訴由彰化縣警察局北斗分局報請臺灣彰化地方
    法院檢察署檢察官偵查起訴。
    理    由
壹、證據能力
一、按被告以外之人於審判外之言詞或書面陳述，除法律有規定
    者外，不得作為證據，刑事訴訟法第159條第1項固定有明文
    ，惟被告以外之人（包括證人、鑑定人、告訴人、被害人及
    共同被告等）於檢察事務官、司法警察官或司法警察調查中
    所為之陳述，與審判中不符時，其先前之陳述具有較可信之
    特別情況，且為證明犯罪事實存否所必要者，得為證據，刑
    事訴訟法第159條之2定有明文。所謂「前後陳述不符」之要
    件，應就前後階段之陳述進行整體判斷，以決定其間是否具
    有實質性差異，惟無須針對全部陳述作比較，陳述之一部分
    有不符，亦屬之。而所謂「較可信之特別情況」之情形，亦
    應就前後陳述時之各種外部情況進行比較，以資決定何者外
    部情況具有可信性。若陳述係在特別可信之情況下所為，則
    虛偽陳述之危險性即不高，雖係審判外陳述，或未經被告反
    對詰問，仍得承認其有證據能力。又所稱「外部情況」之認
    定，如：時間之間隔對記憶之影響、是否有有意識的迴避、
    受外力干擾及事後串謀之情形、警詢或檢察事務官所作之偵
    查筆錄記載是否完整等均屬之。查：
  (一)本件證人丁○○、丙○○於本院作證時，就案發之過程之證
    述，或稱：時間已久，恐陳述不太清楚，警偵訊之陳述較靠
    近案發日，記憶比較清楚，應比較正確等語，或稱：印象中
    好像... 等語，且就案發過程之證述與渠二人警詢之證述有
    部分不符，則本院審酌渠等於警詢中之供述均係於案發後一
    個月內所製作，當時記憶自較深刻，可立即反應所知，不致
    因時隔日久而遺忘案情；且較無來自被告或告訴人之壓力而
    出於虛偽不實之指證之可能，揆諸上開說明，渠二人於警詢
    中所為之陳述，客觀上應具有較可信之特別情況，且亦為證
    明犯罪事實存否所必要，依上揭規定，渠等於警詢中之證言
    應有證據能力。
  (二)至證人即告訴人乙○○○警詢之供述與其於本院審理中之證
    述經查相符，尚無法律規定「於司法警察調查中所為之陳述
    ，與審判中不符時」傳聞證據例外有證據能力之情形，而被
    告之辯護人又否認乙○○○警詢供述之證據能力，是依刑事
    訴訟法第159條第1項規定，乙○○○警詢之供述應無證據能
    力。
二、次按被告以外之人於審判外之言詞或書面陳述，除法律有規
    定者外，不得作為證據，刑事訴訟法第159條第1項固定有明
    文。惟被告以外之人於偵查中向檢察官所為之陳述，除顯有
    不可信之情況者外，得為證據。刑事訴訟法第159條之1第2
    項定有明文。被告之辯護人雖以未經交互詰問為由，辯稱證
    人丁○○、丙○○及乙○○○偵查中之證述無證據能力等語
    ，惟查：偵查中證人作證本無交互詰問之程序，而上開三位
    證人偵查中作證時均已具結，有證人結文3紙在卷可憑，顯
    已踐行法定程序，且又無顯有不可信之情形（辯護人亦未就
    此有何主張、舉證），爰依刑事訴訟法第159條之1第2項之
    規定，認均為傳聞法則之例外，有證據能力。
三、下列其他經引用之全部卷證所涵括之供述證據及非供述證據
    ，經本院於審理時予以提示並告以要旨，且各經檢察官、被
    告及辯護人表示意見，當事人均未於言詞辯論終結前異議，
    是後述所引用證據之證據能力均無疑義，合先敘明。
貳、認定犯罪事實所憑之證據及理由
一、訊據被告甲○○固不否認於上揭時、地與告訴人因興建豬舍
    預留道路寬度之問題發生糾紛，惟矢口否認有何傷害告訴人
    之行為，辯稱：伊當時僅撿起椅腳丟向告訴人，打到告訴人
    的左肩膀，但沒有打告訴人的其他部位，告訴人所受的傷是
    如何造成伊不知道云云；辯護人則辯以：依證人丁○○、戊○○及丙○○之證述，被告僅擊中告訴人之後頸肩部，與告
    訴人所提出之診斷書上記載之傷害明顯不符，是並無證據證
    明告訴人上揭傷害是被告造成云云。
二、經查：
  (一)告訴人於95年3月29日中午12時許至行政院衛生署彰化醫院
    （下稱彰化醫院）急診時，經診斷認受有腦震盪及左肘挫傷
    之傷害乙節，有彰化醫院甲種病歷摘要1紙、彰化醫院95年7
    月14日彰醫病字第0950003831號函檢附之病歷摘要1紙、出
    院病歷摘要及外科急診處方明細影本各1份在卷可憑（左肘
    挫傷部分詳參出院病歷摘要病史之記載）；另告訴人於急診
    時受有兩側腦勺腫脹之傷害，亦經證人即急診當時會診告訴
    人之彰化醫院醫生己○○於本院審理時結證明確（參本院卷
    第70頁），是告訴人於95年3月29日中午12時許至彰化醫院
    急診時受有上揭傷害，應可確定。
  (二)證人丁○○於本院審理時雖先證稱：因時間已久，恐陳述不
    清楚等語，但經提示其先前筆錄供閱覽後，則證稱其先前證
    述屬實（參本院95年12月27日審判筆錄第5頁），而其於警
    詢及偵查中均證稱：案發當天係告訴人持椅子先毆打被告，
    被告以雙手阻擋後，椅子就分散開了，後被告就從地上拾起
    1支椅腳毆打乙○○○之後頸部，嗣因被告之子邱聰場自屋
    內出來，其夫丙○○就叫邱聰場將告訴人拉開，丙○○則將
    被告拉開等語（參95年度偵字第4219號卷第17、34頁），核
    與證人丙○○於警、偵訊及本院審理中證述案發過程之主要
    情節（參同上偵卷第20、35頁、同上審判筆錄第9-12頁）相
    符，亦與證人戊○○於本院證述之案發經過（參本院卷第73
    、74頁）大致相符；則本院審酌證人丁○○、丙○○均要稱
    呼被告為堂叔，稱呼告訴人為堂嬸，與被告及告訴人親疏關
    係相當，另證人戊○○與被告及告訴人之亡夫交情均不錯，
    業具渠三人供述明確，應無特別袒護一方之必要；且上開三
    證人於案發時在場乙節，除被告自警詢起即陳明在卷外，復
    為告訴人所不爭執（此參諸告訴人於本院審理中在場，均未
    對上開證人關於案發時在場之證述表示異議自明，且告訴人
    於警詢時亦陳述證人丁○○（即阿梅）在場，參本院兩次之
    審判筆錄及同上偵卷第15頁）等情，認上開三位證人證述案
    發經過之主要情節，應非虛妄，堪予採信。
  (三)證人丙○○於警詢、偵查及本院審理時，就被告如何毆打告
    訴人乙節，分別證稱：被告以椅腳打告訴人左手臂及頭部左
    側各1下（參同上偵卷第20頁）、被告持椅子的木棍往告訴
    人之頭部、肩膀打下去（參同上偵卷第35頁）、印象中被告
    是打告訴人左肩膀及左邊頭部後半部各1下等語（參同上審
    判筆錄第10頁），其證述之毆打位置雖非完全一致，但毆打
    次數2次及位置均在告訴人左側之頭部至左手臂間之身體部
    位，始終一致，則本院審酌：(1)證人丁○○於本院作證時亦
    證稱其係看到被告係毆打告訴人左後頸部之部位（參同上審
    判筆錄第5頁）、(2)證人丁○○、戊○○雖均未證稱被告毆
    打告訴人2次，但證人戊○○證稱：其案發時雖在場，但因
    只顧著在旁抽菸，故有些過程沒看清楚等語（參本院卷第74
    頁），而證人丁○○證稱：告訴人打被告時，其在工地地基
    之基礎坑中，後來爬起來時，就看到被告向乙○○○方向揮
    打，在其要爬出基礎坑時發生何事其未看到等語（參同上審
    判筆錄第6頁），可知整個案發過程應以證人丙○○所見最
    為完整，其證述應與事實最相近、(3)彰化醫院出院病歷摘要
    病史記載告訴人就診時係左肘疼痛，核與證人丙○○警詢證
    稱被告毆打告訴人左手臂等語相符、(4)證人丙○○警詢之證
    述距離案發日最近，記憶應最清晰等情，認應以證人丙○○
    警詢證述被告以椅腳打告訴人左手臂及頭部左側各1下之事
    實為可採。
  (四)至證人丁○○、丙○○之於警詢、偵查及本院審理作證時，
    就部份細節之證述雖前後、彼此雖略有不一致，惟按人之記
    憶本有因觀察力、注意力及記憶力不同而不完整及遺忘之缺
    陷，隨著時間的經過會漸趨模糊，尤其對案發經過之細節更
    容易模糊淡忘，另外，亦有可能因回答訊問時所用描述之用
    語不同，省略片段情節，或因紀錄之詳簡有異導致陳述相互
    不一，倘其主要陳述一致，仍應得採為裁判之基礎，則本院
    審酌渠等證述之主要情節均相同，認無礙渠等證述之證明力
    ，附此敘明。
  (五)又上開病歷摘要雖記載告訴人併受有迷路管、腕挫傷及膝
    挫傷之傷害，惟查：
  1.腕挫傷及膝挫傷部分：
    被告於案發當天僅持椅腳毆打告訴人左後頭頸部及左手臂乙
    節已如上述，且告訴人遭被告毆打後，並無跌倒、跪地之情
    形，亦據證人丁○○及丙○○於本院審理時結證明確（參本
    院95年12月27日審判筆錄第8、12頁），則依證人之證述，
    告訴人上揭腕挫傷及膝挫傷究係何時受傷？是否係遭被告毆
    打所造成？即非無疑；況本案係告訴人先持木製圓椅毆打被
    告，遭被告以雙手推擋，導致椅子分解散落後，被告才持散
    落之椅腳毆打告訴人，則告訴人所受腕挫傷及膝挫傷，亦無
    法排除係其毆打被告時，遭散落椅子砸傷之可能。是依卷內
    資料，既無足夠證據確認告訴人所受腕挫傷、膝挫傷之傷害
    確係遭被告毆打所造成，此部份之犯行即屬不能證明。
  2.迷路管（即右耳聽力喪失）部分：
    (1)告訴人於95年3月29日至彰化醫院急診時，主訴包括暈眩
      、右耳聽力全部喪失，嗣於95年3月31日、95年4月5日及
      95年8月23日經彰化醫院醫生對告訴人施以純聽力檢查，
      右耳平均聽力均為100分貝，左耳平均聽力為37、40、43
      分貝，而所謂聽力為100分貝，係指經施以儀器最高音量
      100分貝檢測，告訴人仍無反應而言，故告訴人經診斷為
      迷路管，且右耳聽力已永久喪失等情，業經證人己○○
      結證明確（參本院卷第70頁），並有上揭病歷摘要2 紙、
      彰化醫院95年10月18日彰醫病字第0950005775號函附之說
      明1份附卷可稽，是告訴人目前右耳聽力已永久完全喪失
      乙節，堪以確定。
    (2)茲有疑問者，告訴人右耳聽力喪失是否係遭被告傷害所造
      成？本院審酌下列事證，認依卷內證據，尚無法確認告訴
      人右耳聽力喪失是遭被告傷害造成：
      證人己○○於本院結證稱：所謂迷路管，又稱淋巴
        管，係指耳蝸內耳及中耳間的卵圓窗或是圓窗的膜有裂
        縫，導致內、外淋巴液出現不正常之交通，造成內耳功
        能異常、聽力下降及受損。本件之所以會診斷告訴人迷
        路管，主要係依告訴人主訴其頭部遭毆打、暈眩、耳
        鳴及右耳聽力喪失的內容，及其右耳聽力檢查確達100
        分貝等情所為之推斷。但因頭部外傷就可能造成頭暈、
        嘔吐及耳鳴，且聽力喪失之原因很多，除迷路管外，
        發炎、病毒感染、老化等都可能造成聽力喪失，而本件
        欠缺告訴人以前之聽力檢測報告，加上告訴人當天經電
        腦斷層檢查，並未發現有耳蝸氣室、顳骨骨折、卵圓窗
        或圓窗的膜有裂縫及中耳腔有血液之情形，是依當天檢
        查之結果，不但無法認定告訴人聽力喪失係因外力所造
        成，亦無法排除告訴人右耳在就診當天之前就已喪失聽
        力之可能。另依電腦斷層檢查，告訴人腦勺腫脹之傷害
        是頭皮軟組織水腫，該腫脹位置距離卵圓窗及圓窗有點
        距離，兩者間也未發現有其他傷害等語（參本院卷第70
        頁背面至第72頁）。可知，證人己○○依告訴人之主訴
        雖於病歷摘要記載診斷認告訴人右耳聽力喪失係因迷路
        管所造成等語，但依當時之檢驗結果及現有資料，證
        人己○○亦未能排除告訴人右耳聽力喪失係因其他原因
        所致，則告訴人右耳聽力喪失之確切原因為何？已有可
        疑。
      況被告於案發當天僅持椅腳毆打告訴人左後頭頸部及左
        手臂乙節已如上述，則被告之傷害行為是否足以使告訴
        人右耳迷路管進而導致聽力喪失，更有疑問。
      再參以告訴人於87年12月21日即曾因暈眩至道安醫院就
        診，亦曾於92年7月1日因黴菌感染造成耳道發炎、耳鳴
        至張耳鼻喉科就診，有張耳鼻喉科95年12月14日函及隨
        函檢附之病歷紀錄表影本、道安醫院95年12月15日道醫
        字第0949號函及隨函檢附之病歷影本各1份在卷可按，
        均顯示告訴人於案發前即曾有暈眩及耳鳴之病症等情，
        益徵無法排除告訴人因其他因素（如感染）於案發前右
        耳聽力即受損之可能性，是實難僅憑告訴人於95年3 月
        31日檢查結果顯示其右耳確已喪失聽力，遽為不利被告
        之認定。至張耳鼻喉科之回函雖記載告訴人就診時無平
        衡、聽力問題等語，而道安醫院之回函亦記載無告訴人
        因耳疾就診之病歷等語，但依該二醫院所提供之病歷資
        料，渠等既均未曾對告訴人進行聽力檢查，自無法據此
        即為告訴人於案發前右耳聽力正常之認定，附此敘明。
      綜上，既無足夠證據證明告訴人右耳聽力喪失係被告之
        傷害所造成，自無從為被告此部份犯行之認定。
四、綜據上述，被告持椅腳毆打告訴人頭部左後方靠近頸部處及
    左手臂各1下，致告訴人受有腦勺腫脹、腦震盪、左肘挫傷
    之傷害之事實，至堪確定，本案事證明確，被告甲○○傷害
    之犯行堪以認定，應依法論科。
、論罪科刑理由
一、比較新舊法被告行為後，刑法於94年2月2日修正公布，並於
    95年7月1日施行，關於本案應適用之新、舊法，茲論述如下
    ：
  (一)刑法第2條第1項規定，係規範行為後法律變更所生新舊法律
    比較適用之準據法，於95年7月1日刑法施行後，應適用刑法
    第2條第1項之規定，為「從舊從輕」之比較（最高法院95年
    5月23日第8次刑事庭會議決議第1點第1項參照）。
  (二)依刑法第2條第1項規定為新舊刑法比較時，應就罪刑有關之
    共犯、未遂犯、連續犯、想像競合犯、牽連犯以及累犯加重
    、自首減輕、暨其他法定加減原因、與加減例等一切情形，
    綜其全部之結果，而為比較，再適用有利於行為人之法律處
    斷，而不得一部割裂分別適用不同之新舊法（最高法院24
    年上字第4634號判例意旨、95年第8次刑事庭會議決議參照
    ）。
  (三)依上原則，經比較新、舊法如附表後，以被告行為時之舊法
    較有利於被告，依刑法第2條第1項前段規定，本案自應一體
    適用被告行為時之法律即修正前刑法第33條第5款之規定。
  (四)易科罰金之折算標準，新法施行後，應依新法第2條第1項之
    規定，適用最有利於行為人之法律（最高法院95年5月23 日
    第8次刑事庭會議決議第3點第2項參照）。本案就易罰金部
    分，經比較如附表編號2後，以被告行為時之舊法較有利於
    被告，依上說明，易科罰金部分應適用被告行為時之法律即
    修正前刑法第41條第1項前段、修正刪除前罰金罰鍰提高標
    準條例第2條之規定。
二、查被告甲○○係告訴人乙○○○亡夫之兄，為被告與告訴人
    所不爭執，渠二人係二親等旁系姻親，屬家庭暴力防治法第
    3條第4款之家庭成員，是核被告所為，係犯刑法第277條第1
    項之普通傷害罪；被告係對二親等旁系姻親之告訴人實施身
    體上不法侵害之行為，而成立刑法所規定之犯罪，屬家庭暴
    力防治法第2條第2項之家庭暴力罪。公訴人雖以告訴人因被
    告之傷害行為導致右耳聽力喪失之重傷為由，認被告係同法
    第277條第2項後段之傷害致重傷罪（參本院卷第25 頁之準
    備程序筆錄），然依卷內證據尚無從認定告訴人右耳聽力喪
    失係被告傷害所造成，已如上述，是公訴人起訴法條容有未
    洽，惟因被告傷害之客觀社會基本事實同一，應依法變更起
    訴法條。又起訴書雖認被告之傷害行為造成告訴人受有腕挫
    傷及膝挫傷之傷害，但此部分無足夠證據證明亦如上述，附
    此敘明。
三、爰審酌被告並無前科犯行，有臺灣高等法院被告前案紀錄表
    可參，素行良好，本次係因告訴人先持椅子毆打被告，被告
    始一時憤起而持散落之椅腳毆打告訴人，對告訴人所造成之
    傷害程度非鉅，且被告雖未與告訴人達成和解，但主要係因
    告訴人要求賠償之金額高達新臺幣206萬，為被告所不能接
    受，及被告犯罪後對犯罪過程仍有部分隱瞞，難認已知悔悟
    之態度等一切情狀，量處如主文所示之刑，並依修正前刑法
    第41條第1項前段規定諭知易科罰金之折算標準。
據上論斷，應依刑事訴訟法第299條第1項前段、第300條，刑法
第2條第1項前段、第277條第1項、（修正前）第41條第1項前段
，罰金罰鍰提高標準條例第1條前段、（修正刪除前）第2條。
中　　華　　民　　國　　96　　年　　1 　　月　　10　　日
                  刑事第四庭    審判長法　官　周淡怡
                                      法  官  周莉菁
                                      法  官  吳永梁
以上正本證明與原本無異。
如不服本判決，應於判決送達後10日內向本院提出上訴狀 (須附
繕本)。
告訴人或被害人對於判決如有不服具備理由請求檢察官上訴者，
其上訴期間之計算係以檢察官收受判決正本之日期為準。
中　　華　　民　　國　　96　　年　　1 　　月　　12　　日
                                書記官  陳美敏
附表：
┌──┬────┬────────────────────────────┐
│編號│項   目 │比較、說明                                              │
├──┼────┼────────────────────────────┤
│ 1  │刑法第27│刑法施行法第1條之1增訂施行前，依罰金罰鍰提高標準條例第1 │
│    │7 條第1 │條前段、現行法規所定貨幣單位折算新臺幣標準第2條規定，本 │
│    │項傷害罪│案刑法277條第1項傷害罪關於處「一千元以下罰金」之罰金刑部│
│    │之罰金刑│分，應提高折算為得科銀元一萬元即新臺幣三萬元以下罰金。刑│
│    │        │法施行法修正增訂第1條之1規定：「中華民國九十四年一月七日│
│    │        │刑法修正施行後，刑法分則編所定罰金之貨幣單位為新臺幣。九│
│    │        │十四年一月七日刑法修正時，刑法分則編未修正之條文定有罰金│
│    │        │者，自九十四年一月七日刑法修正施行後，就其所定數額提高為│
│    │        │三十倍。但七十二年六月二十六日至九十四年一月七日新增或修│
│    │        │正之條文，就其所定數額提高為三倍。」，依上開增訂條文提高│
│    │        │並改為新臺幣後，本案刑法277條第1項傷害罪關於處「一千元以│
│    │        │下罰金」之罰金刑部分，亦同為得科新臺幣三萬元以下罰金，經│
│    │        │比較新、舊法後，得科罰金之最高度刑並無不同。但關於罰金之│
│    │        │最低度刑部分，因刑法第33條第5款關於罰金最低度刑之規定， │
│    │        │由「罰金：一元以上」修正為「罰金：新臺幣一千元以上，以百│
│    │        │元計算之」，故應依刑法第2條第1項規定，適用最有利於行為人│
│    │        │之法律（最高法院95年第8次刑事庭會議決議參照）。準此，本 │
│    │        │案刑法277條第1項傷害罪關於處「一千元以下罰金」之罰金最低│
│    │        │度刑部分，經比較新、舊法結果，應以被告行為時之法律即修正│
│    │        │前第33條第5款規定，最有利於被告。                       │
├──┴────┴────────────────────────────┤
│經綜合比較新、舊法之結果，以被告行為時之舊法較有利於被告，依刑法第2條第1│
│項前段規定，本案自應一體適用被告行為時之法律即修正前刑法第33條第5 款、罰│
│金罰鍰提高標準條例第1 條前段之規定。                                    │
├──┬────┬────────────────────────────┤
│ 2  │易科罰金│被告行為後，刑法第41條第1項前段關於易科罰金折算標準之規 │
│    │        │定，業於94年2月2日修正公布，並於95年7月1日施行，由「犯最│
│    │        │重本刑為五年以下有期徒刑以下之刑之罪，而受六個月以下有期│
│    │        │徒刑或拘役之宣告，因身體、教育、職業、家庭之關係或其他正│
│    │        │當事由，執行顯有困難者，得以一元以上三元以下折算一日，易│
│    │        │科罰金。」修正為「犯最重本刑為五年以下有期徒刑以下之刑之│
│    │        │罪，而受六個月以下有期徒刑或拘役之宣告者，得以新臺幣一千│
│    │        │元、二千元或三千元折算一日，易科罰金。」應依刑法第2條第 │
│    │        │1項規定，適用最有利於行為人之法律（最高法院95年第8次刑事│
│    │        │庭會議決議第3點第2項參照）。而修正前刑法第41條第1項前段 │
│    │        │之易科罰金折算標準，依修正刪除前之罰金罰鍰提高標準條例第│
│    │        │2條規定，應就其原定數額提高為100倍折算1日，並依現行法規 │
│    │        │所定貨幣單位折算新臺幣條例第2條規定，以新臺幣元3倍折算之│
│    │        │，亦即修正前刑法第41條第1項前段之易科罰金折算標準，應以 │
│    │        │ 銀元300元即新臺幣900元折算為1日，經比較新、舊法結果，應│
│    │        │以被告行為時之法律舊法較有利於被告，依刑法第2條第1項前段│
│    │        │規定，是本案自應適用被告行為時之法律即修正前刑法第41條第│
│    │        │1項前段、修正前罰金罰鍰提高標準條例第2條規定，併諭知易科│
│    │        │罰金之折算標準。                                        │
└──┴────┴────────────────────────────┘
附錄本案論罪科刑法條全文：
中華民國刑法第277條
傷害人之身體或健康者，處3年以下有期徒刑、拘役或1千元以下
罰金。
犯前項之罪因而致人於死者，處無期徒刑或7 年以上有期徒刑；
致重傷者，處3 年以上10年以下有期徒刑。
